臺灣高等法院臺中分院刑事判決
111年度原上訴字第16號

上  訴  人  
即  被  告  李泓叡
選任辯護人  辛佩羿律師（法扶律師）
上  訴  人  
即  被  告  董原宏
選任辯護人  蔡佩諮律師（法扶律師）
上列上訴人因毒品危害防制條例案件，不服臺灣臺中地方法院11
0年度原訴字第66號中華民國110年12月28日第一審判決（起訴案
號：臺灣臺中地方檢察署109年度偵字第35531號、第35532號、1
10年度偵字第7339號、第8963號），提起上訴，本院判決如下：
    主  文
原判決關於李泓叡附表編號2及其定應執行刑部分撤銷。
李泓叡犯如附表編號2所示之罪，累犯，處如附表編號2「主文欄
」所示之刑（含主刑及沒收）。
其餘上訴駁回。
李泓叡上訴駁回及上訴撤銷部分，應執行有期徒刑拾年拾月。
    犯罪事實
一、李泓叡（通訊軟體LINE暱稱「張岳」）明知甲基安非他命係
    毒品危害防制條例第2條第2項第2款所列管之第二級毒品，
    不得非法販賣，竟意圖營利，基於販賣第二級毒品之犯意，
    以其所有iphone手機1支（含sim卡1張，IMEI：00000000000
    0000）作為與董原宏（LINE暱稱「石椅峰」）聯絡之工具，
    分別為下列行為：
　㈠於民國109年11月16日下午3時許，透過LINE與欲購買甲基安
    非他命之董原宏聯繫，迨雙方談妥甲基安非他命1台35公克
    之價格為新臺幣（下同）3萬8000元後，董原宏即於109年11
    月16日下午4時20分許匯款3萬元至李泓叡指定之中國信託商
    業銀行帳號000000000000號帳戶內（下稱Ａ帳戶，該筆3萬元
    於109年11月17日凌晨5時45分許經提領一空），並於109年1
    1月16日下午4時24分許匯款7000元至李泓叡指定之中國信託
    商業銀行帳號000000000000號帳戶內（下稱Ｂ帳戶，因董原
    宏存款之紙鈔中有1000元紙鈔經自動櫃員機判定為偽鈔，故
    僅存入7000元，該筆7000元於109年11月17日凌晨2時58分許
    、3時1分許經提領一空），惟李泓叡出於個人需求而向董原
    宏表示欲商借甲基安非他命半台，經董原宏應允後，李泓叡
    於109年11月16日晚間6時許，前往董原宏位在臺中市○區○○
    路00號10樓之10前租屋處時，僅交付半台17.5公克之甲基安
    非他命予董原宏。
　㈡於109年11月23日凌晨0時26分許至1時4分許間，董原宏透過L
    INE與李泓叡聯繫，除要求李泓叡歸還上開積欠之半台甲基
    安非他命外，並表達要再購買甲基安非他命之意，李泓叡旋
    即應允並報價半台加2錢價格為2萬9千元。然此次交易乃董
    原宏先前因違反毒品危害防制條例案件，而於109年11月22
    日晚間9時55分許為警查獲，並供出其毒品來源為李泓叡，
    遂配合警方偵辦，實則董原宏並無向李泓叡另外購買前揭甲
    基安非他命之真意。嗣於109年11月23日凌晨2時5分許，李
    泓叡先將之前積欠之半台甲基安非他命送至董原宏上址前租
    屋處時，旋即為在場埋伏之警員所逮捕，且當場扣得李泓叡
    攜帶至現場之5包甲基安非他命（檢驗前總淨重14.5559公克
    ），及其所有用來與董原宏聯絡之iphone手機1支（含sim卡
    1張，IMEI：000000000000000）。李泓叡本次販賣第二級毒
    品犯行，因董原宏自始無購毒真意、買賣意思表示無從合致
    ，且尚未將欲販售之毒品交付予買家，因而未遂。
二、董原宏明知甲基安非他命係毒品危害防制條例第2條第2項第
    2款所列管之第二級毒品，不得非法販賣，竟意圖營利，基
    於販賣第二級毒品之犯意，以其所有iphone手機1支（含sim
    卡1張，IMEI：000000000000000，門號：0000000000）作為
    與方○○（LINE暱稱「不完美小孩」）聯絡之工具，分別為下
    列行為：
　㈠於109年11月4日下午1時許，透過LINE與欲購買甲基安非他命
    之方○○聯繫，迨雙方談妥甲基安非他命1公克之價格為2500
    元後，董原宏即於109年11月4日下午1時51分許，在臺中市○
    區○○路00號全家便利商店外，販售1公克甲基安非他命予方○
    ○，且當場收取2500元價金，及告知已將1公克甲基安非他命
    放在該全家便利商店對面巷子內之某輛機車前置物箱內，方
    ○○遂至董原宏所述之地點，並拿走某輛機車前置物箱內之1
    公克甲基安非他命。董原宏即完成販賣第二級毒品之交易，
    復取得前述2500元價金而從中牟利。
　㈡於109年11月22日中午12時50分許，董原宏收到方○○透過LINE
    所傳送欲購買甲基安非他命之訊息後，即討論毒品交易事宜
    ，迨雙方談妥甲基安非他命0.5公克之價格為1500元後，董
    原宏即前往約定之臺中市○區○○路00號前進行交易。然此次
    交易乃方○○先前因違反毒品危害防制條例案件為警查獲，並
    供出其毒品來源為董原宏，而配合警方偵辦，實則方○○並無
    向董原宏購買甲基安非他命之真意，故於109年11月22日晚
    間9時許，方○○佯裝與董原宏進行交易並將1500元交付予董
    原宏，董原宏即告知已將甲基安非他命1包放在上址前租屋
    處樓下之信箱內，迨方○○至董原宏所述之地點，並拿走信箱
    內之該包甲基安非他命（驗餘淨重0.5128公克）後，即交付
    予警方扣案。嗣後董原宏於109年11月22日晚間9時55分許返
    家時，旋遭警方持本院核發之搜索票至其上址前租屋處執行
    搜索，且當場扣得董原宏收取自方○○之1500元價金（此款項
    業經警方於109年12月10日發還予方○○領回），及其所有用
    來與方○○聯絡之iphone手機1支（含sim卡1張，IMEI：00000
    0000000000，門號：0000000000）。董原宏本次販賣第二級
    毒品犯行，因方○○自始無購毒真意、買賣意思表示無從合致
    ，因而未遂。
三、案經臺中市政府警察局第五分局報告臺灣臺中地方檢察署檢
    察官偵查起訴。
    理  由
壹、證據能力部分 
一、本判決下述所引用上訴人即被告李泓叡、董原宏（下稱被告
    李泓叡、董原宏）以外之人於審判外之供述證據，檢察官、
    被告李泓叡、董原宏及其等辯護人於本院準備程序時均同意
    有證據能力（見本院卷第196、233頁），且迄本院言詞辯論
    終結前，就該等證據之證據能力，皆未聲明異議，而本院審
    酌上開供述證據資料製作時之情況，並無不當取供或證明力
    明顯過低之瑕疵，認以之作為證據應屬適當，依刑事訴訟法
    第159條之5規定，認均具有證據能力。
二、本件判決以下引用之非供述證據，經本院於審理時依法踐行
    調查證據程序，與本案待證事實具有自然之關聯性，且無證
    據證明係公務員違法取得之物，依法自得作為證據。
貳、認定犯罪事實所憑證據及理由
一、訊據被告董原宏對犯罪事實欄二㈠、㈡所載犯罪事實，於偵查
    及原審及本院審理期間均坦承不諱。而被告李泓叡就犯罪事
    實欄一㈡所載犯罪事實，業於本院審理中坦承不諱，就犯罪
    事實欄一㈠所示部分，對於其有交付半台17.5公克甲基安非
    他命交予被告董原宏乙節固坦承不諱，惟矢口否認有何販賣
    第二級毒品既遂犯行，辯稱：就犯罪事實欄一㈠所示部分，
    我當天也有匯款2萬元到帳戶內，向我的上手買半台甲基安
    非他命，另外順便幫董原宏向上手買1台甲基安非他命，我
    叫董原宏自己匯款到Ａ、Ｂ帳戶內，都不是我的帳戶，我沒有
    販賣甲基安非他命給董原宏云云；其辯護人則提出辯護意旨
    略以：就犯罪事實欄一㈠所示部分，李泓叡是跟董原宏合資
    購買甲基安非他命，不是賣甲基安非他命給董原宏等語。惟
    查：
　㈠被告李泓叡所涉犯罪事實欄一㈠、㈡所示部分：　　
　⒈被告李泓叡於109年11月16日下午3時許，透過LINE與被告董
    原宏聯繫後，被告董原宏表示同意以3萬8000元購買1台（2
    個半台）甲基安非他命，被告李泓叡即傳送Ａ帳戶之存摺封
    面截圖與Ｂ帳戶之帳號予被告董原宏，被告董原宏遂於109年
    11月16日下午4時20分許匯款3萬元至Ａ帳戶內、於同日下午4
    時24分許匯款7000元至Ｂ帳戶內，因被告董原宏存款之紙鈔
    中有1000元是偽鈔，故僅存入7000元，剩餘未付之1000元至
    被告李泓叡遭查獲時仍賒欠，而被告李泓叡因出於個人需求
    而向被告董原宏表示欲商借甲基安非他命，經被告董原宏應
    允後，被告李泓叡於同日晚間6時許，前往被告董原宏上址
    前租屋處時，即僅交付17.5公克甲基安非他命予被告董原宏
    ；其後被告董原宏於109年11月23日凌晨0時26分許（原判決
    誤載為22日中午12時30分許）至1時4分許間透過LINE向被告
    李泓叡催討剩餘未付之17.5公克甲基安非他命，並表示欲再
    購買甲基安非他命後，被告李泓叡即向被告董原宏報價半台
    加2錢價格為2萬9千元，且於109年11月23日凌晨2時5分許，
    被告李泓叡至被告董原宏上址前租屋處，欲將前次交易尚未
    給付之甲基安非他命交付予被告董原宏時，即為在場埋伏之
    警員所逮捕，且當場扣得5包甲基安非他命，及被告李泓叡
    所有用來與被告董原宏聯絡之iphone手機1支（含sim卡1張
    ，IMEI：000000000000000）等情，業據被告李泓叡於警詢
    、偵訊、原審及本院審理時供承在卷（偵35531卷第55至63
    、185至191、239至241、251至253、267至270頁，聲羈739
    卷第13至18頁，原審卷一第121至138頁，原審卷二第98至11
    0頁，本院卷第226、354至357頁），核與證人即被告董原宏
    於警詢、偵訊、原審訊問、準備程序及審理時所為證述大致
    相符（偵35531卷第65至76、169至179頁，聲羈738卷第15至
    20頁，原審卷一第121至138、367至395頁，原審卷二第98至
    110頁），並有被告李泓叡與被告董原宏之LINE對話紀錄截
    圖、搜索扣押筆錄、扣押物品目錄表、扣押物品收據、搜索
    現場照片及扣押物照片等件存卷足參（偵35531卷第77至99
    、101至104、105、107、109至113頁），復有甲基安非他命
    5包、被告李泓叡所有用來與被告董原宏聯絡之iphone手機1
    支（含sim卡1張，IMEI：000000000000000）扣案可佐；且
    扣案甲基安非他命5包經警送驗後，檢出含有第二級毒品甲
    基安非他命成分（總毛重16.31公克，檢驗前總淨重14.5559
    公克），此有衛生福利部草屯療養院109年12月10日草療鑑
    字第1091200103號、109年12月15日草療鑑字第1091200104
    號鑑驗書附卷為憑（偵35531卷第233、234頁），是此部分
    事實堪予認定。至被告董原宏於原審及本院審理時固稱就犯
    罪事實欄一㈠所載犯罪事實，事後有將剩餘未付之1000元價
    金當面給付予被告李泓叡等語（原審訴字卷一第389頁、本
    院卷第359頁），然此與其於偵訊時所陳1000元還沒有補給
    被告李泓叡等語不符（偵35531卷第177頁），且被告李泓叡
    亦否認事後有取得該1000元（原審訴字卷二第106頁），則
    依卷內現存事證既無以肯認被告董原宏上述其有給付1000元
    予被告李泓叡一事屬實，自僅可認為被告李泓叡所取得之不
    法所得係3萬7000元，附此敘明。
　⒉按證據法所謂之佐證法則，所補強者，非以事實之全部為必
    要，只須因補強證據與供述證據之相互參酌，而足使犯罪事
    實獲得確信者，即足當之。又證人之陳述前後不符或相互間
    有所歧異，究竟何者為可採，事實審法院並非不可本於經驗
    法則或論理法則，斟酌其他相關情形，作合理之比較，以定
    其取捨；若其基本事實之陳述與真實性無礙時，仍非不得予
    以採信，非謂一有不符或矛盾，即認其全部均為不可採信。
    從而供述證據之一部認為真實，予以採取，另一部存疑而不
    予採信者，自非證據法則所不許。同一證人前後供述證言彼
    此不相容，則採信同一證人之部分證言時，當然排除其他部
    分之證言，此為法院取捨證據之當然結果（最高法院110年
    度台上字第3803號判決意旨參照）。又按若被告接受買主提
    出購買毒品之要約，並直接收取價金、交付毒品予買主，自
    己完遂買賣的交易行為，阻斷毒品施用者與毒品提供者的聯
    繫管道，縱其所交付之毒品，係其另向上游毒販所取得，然
    其調貨行為仍具有以擴張毒品交易而維繫其自己直接為毒品
    交易管道之特徵，自仍屬於毒品危害防制條例所規定之販賣
    行為，因上游毒販與買主間並無直接關聯，無從認係立於買
    方立場，為買主代為聯繫購買毒品，該毒品交易行為，自僅
    屬被告自己一人之單獨販賣行為。而利得非必以金錢為限，
    獲得物品、減省費用亦屬之（最高法院107年度台上字第417
    號判決意旨參照）。
　⒊證人即同案被告董原宏於警詢、偵查時證述：有次我去朋友
    家遇到李泓叡，我朋友有跟李泓叡買甲基安非他命，我才知
    道可以跟李泓叡買，李泓叡於109年11月16日問我要不要以3
    萬8000元購買1台甲基安非他命，我同意後就匯款到李泓叡
    指定的帳戶內，我拿3萬8000元用ATM無摺存款，其中1張100
    0元紙鈔遭提款機判定為假的，所以匯款3萬7000元，因為李
    泓叡有跟我借半台甲基安非他命，所以李泓叡於109年11月1
    6日晚間6時許到我的租屋處，只有將我購買的17.5公克甲基
    安非他命交給我，關於李泓叡於109年11月15日傳訊息跟我
    說「等等東西就到了」、「去找你呀在哪」，就是我之前說
    我的甲基安非他命快沒了，要跟李泓叡買甲基安非他命，東
    西到了，就是指甲基安非他命，而李泓叡傳訊息說「幫我寄
    的人車要晚點才能收到東西」，就是他說的甲基安非他命從
    北部下來等語(偵35531卷第70、172、177頁)；於原審審理
    時並具結證稱：就偵35531卷第85頁的LINE對話紀錄截圖中
    的「38/2」，38是指3萬8000元，1台是3萬8000元，2是半台
    、半台，等於講好1台的意思，後面還有個「38」，就是確
    定價錢是3萬8000元，第86頁的LINE對話紀錄截圖是在講要
    跟李泓叡購買1台的價錢3萬8000元，李泓叡叫我先匯款給他
    ，但是有差1000元，因為有1張是假鈔，這次我跟李泓叡總
    共買1台甲基安非他命，然後他有借半台等語(原審卷一第37
    5至378頁)；且有前揭被告李泓叡與被告董原宏之LINE對話
    紀錄截圖附卷為憑（偵35531卷第77至99頁)。參以，被告李
    泓叡於原審訊問時坦言：於109年11月16日，因為我跟董原
    宏說你買的其中半台先借我，所以我只交付半台甲基安非他
    命給董原宏等語（聲羈739卷第14頁）。足認就此次35公克
    甲基安非他命交易過程，被告董原宏確係向被告李泓叡購買
    甲基安非他命，並依被告李泓叡之指示各匯款購毒價款3萬
    元、7000元至Ａ、Ｂ帳戶內，且於109年11月16日晚間6時許，
    被告李泓叡抵達被告董原宏之上址租屋處時，實際上僅交付
    17.5公克甲基安非他命予被告董原宏。至於Ａ、Ｂ帳戶之申辦
    者雖分別係案外人游鈺民、丁欷，惟被告李泓叡既提供Ａ、Ｂ
    帳戶讓被告董原宏匯款，且於被告董原宏匯款後不久，該等
    款項即遭提領一空乙節，已如前述，雖以現有事證無法認定
    提領後之現金共3萬7000元係遭何人所取走，然依前開過程
    觀之，確實係被告董原宏向被告李泓叡購買1台甲基安非他
    命所支付之價金無誤。
　⒋又被告李泓叡並未介紹董原宏向他人買毒品，也未曾提及其
    係與董原宏共同向別人買毒品，董原宏僅單純向被告李泓叡
    購買甲基安非他命，並不知道被告李泓叡之毒品來源乙情，
    此經證人董原宏於偵訊時陳述在卷（偵35531卷第177頁)；
    且證人董原宏於原審審理時亦稱：我傳訊息給李泓叡都是要
    跟他買毒品，我不知道李泓叡為何一直說是跟我合買毒品，
    因為我的對口只有李泓叡，我不知道李泓叡的上手是誰，我
    也沒有問過李泓叡，因為我不知道李泓叡的上手是不是黑社
    會，所以那時候我只對李泓叡而已，李泓叡每次都報價給我
    ，我就是依照李泓叡報價的金額付款，當時是李泓叡打給我
    說他要跟上手拿甲基安非他命，然後問我要不要跟他拿甲基
    安非他命，他要報價1台3萬8000元，我沒有傳訊息說數目跟
    金額，李泓叡就傳「38/2」，是因為在前面26秒的對話裡面
    ，李泓叡說他自己要先拿，李泓叡去拿毒品時，沒有跟我講
    他去找誰拿等語甚明(原審卷一第378、379、390、391、393
    頁)，可見證人董原宏就購買甲基安非他命一事，自始至終
    僅有與被告李泓叡接洽，並按照被告李泓叡所提出金額給付
    價金，至於被告李泓叡之毒品來源及其究竟如何取得甲基安
    非他命則均不知情。且觀卷附被告李泓叡與董原宏之LINE對
    話紀錄截圖，亦顯示被告李泓叡於109年11月15日下午3時3
    分許傳送「我自己拿囉」、「你要嗎」等訊息予董原宏前，
    確有於該日下午3時2分許撥打約26秒語音電話予董原宏，且
    於董原宏回覆「好」、「要」等訊息後，被告李泓叡即傳送
    「38/2」之訊息等情（偵35531卷第85頁)。準此，就犯罪事
    實欄一㈠所載毒品交易情節，證人董原宏於審理時所為係被
    告李泓叡主動聯繫，並詢問是否要向其購買甲基安非他命之
    證詞，即屬有據，堪予採信。
　⒌另由被告董原宏於偵訊時證述：我一直跟李泓叡催討剩下的
    甲基安非他命，他一直放我鴿子，我被查獲後，就配合警方
    再約李泓叡還我甲基安非他命，李泓叡還有向我推銷甲基安
    非他命，要另外賣我半台加2錢，跟我收2萬9000元，所以李
    泓叡於109年11月23日才會出現在我家，偵35531卷第99頁的
    LINE對話紀錄截圖中109年11月23日凌晨0時26分的對話內容
    ，就是我催李泓叡還我半台甲基安非他命，我當時已經在警
    察局了，我是跟警察配合，就是李泓叡又要賣我半台加2錢
    的甲基安非他命，總共2萬9000元，另外再加上還我半台的
    甲基安非他命，總共要給我1台加2錢的甲基安非他命等語（
    偵35531卷第172、176、177頁)；於原審審理時證述：在我
    被警察查獲之前，我一直叫李泓叡將他跟我借的半台甲基安
    非他命還我，我被警察抓之後過了約兩小時，就配合警察去
    抓李泓叡，就偵35531卷第97、98頁的LINE對話紀錄截圖，
    就是我在跟李泓叡討他欠我的半台，李泓叡又想賣我1台又
    加2錢，李泓叡說「$還是台，台也可以只是你要補19給我哦
    」，19是指1萬9000元，那時候我要1台，所以李泓叡要還我
    半台的話，1個半台的錢應該是1萬9000元，還我的半台扣掉
    不要算，等於半台加2錢是2萬9000元，換算起來比我們平常
    交易的金額高，可是那時候我跟李泓叡沒有要真的買賣，因
    為我已經在警車上了，所以我是隨便回1個數字等語(原審卷
    一第380、381、385至388頁)。且觀諸被告董原宏於109年11
    月22日晚間9時55分許為警查獲後，於翌日凌晨0時26分許透
    過LINE傳送「而且我手上還有一個大單，在等」之訊息予被
    告李泓叡，被告李泓叡於0時30分許回稱「嗯嗯你要多少」
    等語，被告董原宏於0時31、32分許表示「1」、「今天有辦
    法嗎？」等語後，被告李泓叡即於同日0時45分許回稱「$還
    是台」、「台也可以只是你要補19給我哦」，被告董原宏於
    同日0時56分許表示「台啊」、「錢是可以，但我的半呢？
    」，被告李泓叡於同日1時1分回稱：「但是我要還你的、所
    以你在給我一個半的錢、了解嗎」，被告董原宏於同日1時2
    分表示：「嗯嗯」，被告李泓叡於同日1時3分許回稱：「可
    以嗎？10000」，被告董原宏於同日1時4分表示：「為何？
    」，被告李泓叡於同日1時4分回稱：「我給你一台+2＄＄」，
    被告董原宏於1時5分許表示：「....我真的需要半先跑錢，
    我才有辦法給你19愛」等情，亦有被告李泓叡與被告董原宏
    之LINE對話紀錄截圖在卷可佐（偵35531卷第97、98頁）。
    則互核證人董原宏前開證述，及細繹其與被告李泓叡之LINE
    對話內容，即知被告董原宏遭警查獲後，配合警方向被告李
    泓叡傳送訊息，除要求被告李泓叡儘速交付第1次交易時所
    積欠之半台甲基安非他命外，又向被告李泓叡表達欲再購買
    甲基安非他命，斯時被告李泓叡旋即應允，並與被告董原宏
    商討甲基安非他命之交易數量與價金，從而，就犯罪事實欄
    一㈡所示部分，被告李泓叡本有另外販賣甲基安非他命予被
    告董原宏之意，且已著手實施販賣甲基安非他命之行為，殆
    無疑義。
　⒍按毒品交易之雙方，就毒品之種類、價金（數量）有意思之
    合致，買賣即屬成立；賣方如何或向何人取得交易之毒品、
    成本若干或利潤如何，多非買方所關心；雙方於實際交易中
    如何互動或表達需求，更非所問（最高法院110年度台上字
    第5760號判決意旨參照）。綜參證人董原宏於本案偵審期間
    歷次所述，及其與被告李泓叡之LINE對話內容，董原宏並不
    知悉被告李泓叡之毒品來源，關於購買甲基安非他命一事僅
    有與被告李泓叡聯繫，而購毒價金亦係匯入被告李泓叡指定
    之帳戶內，是董原宏交易甲基安非他命之對象與管道即係被
    告李泓叡，已堪認定。尤其，被告李泓叡已坦承其有交付甲
    基安非他命予董原宏，而有為此販賣毒品罪之重要核心構成
    要件行為，且觀董原宏購買甲基安非他命之過程中與上游毒
    販間並無聯繫，而係被告李泓叡居於毒品交易之賣方地位，
    與董原宏議定甲基安非他命交易之時、地、價額、數量等節
    ，最後再由被告李泓叡交付甲基安非他命予董原宏，遂行交
    易行為，職此，被告李泓叡所為顯係刻意阻斷董原宏與上游
    毒販之聯繫，而使自己成為被告董原宏購毒之直接管道。是
    以縱然上開Ａ、Ｂ帳戶並非被告李泓叡所申設，尚難以證明款
    項係直接由被告李泓叡取走，然仍可見被告李泓叡並非機械
    性地將董原宏購毒之資訊轉知上游毒販，或單純轉交甲基安
    非他命予董原宏，實則係立於賣方地位，進行毒品買賣及交
    付毒品等行為，而此顯已該當毒品危害防制條例所規定之販
    賣行為無訛，要難逕認其係為被告董原宏代為聯絡購毒事宜
    。
　⒎至於被告李泓叡於雖辯稱其與被告董原宏是合資購買甲基安
    非他命云云（聲羈739卷第15頁，原審卷二第109頁），惟被
    告李泓叡於偵訊時供稱：我跟董原宏沒有公家，就是他拿他
    的，我拿我的，我是順手幫董原宏拿等語後（偵35531卷第1
    89頁），又改稱：我當時人在台北，如果換成是董原宏在台
    北，他也會幫我拿下來，我跟董原宏等於是團購的意思，董
    原宏如果在那邊也會幫我買等語（偵35531卷第240頁），嗣
    於原審審理期間則辯稱是合資購毒云云，可見被告李泓叡前
    後供述不一，是其所辯已難採信。縱然被告李泓叡一再聲稱
    其與董原宏係各買各的甲基安非他命，並於偵訊時供述：我
    於109年11月16日向「玉米」及他的女友買了兩台安非他命
    ，其中1台是我買的，另外1台是董原宏買的，1台3萬8000元
    ，我出了3萬9000元，就是我買的3萬8000元價金，並且幫董
    原宏代墊1000元，董原宏只出了3萬7000元云云（偵35531卷
    第268頁）；於原審準備程序中辯稱：我也有匯款購毒款項
    予上游毒販，而且匯款的金額與董原宏匯款的紀錄是一樣的
    云云（原審卷一第124、125頁）。然此與被告李泓叡於原審
    訊問時所陳：我於109年11月16日是順手幫董原宏拿甲基安
    非他命下來而已，董原宏匯款到我上手的戶頭，我當天同樣
    也有匯款2萬元到這個戶頭，向上手買半台甲基安非他命，
    另外順便幫董原宏向上手買1台（聲羈739卷第14頁），及於
    本院準備程序時辯稱：當天我是要去向上手購買毒品，我是
    以無摺存款的方式分兩次，各匯2萬元、共4萬元給上手，扣
    案我的手機有拍照存證，也是要買1台的甲基安非他命，當
    天是順便幫董原宏買等語（見本院卷第234至236、276至278
    ），均不相符，則被告李泓叡忽而表示其於109年11月16日
    亦有以3萬8000元購買1台甲基安非他命，忽而供稱係以2萬
    元購買半台甲基安非他命或以4萬元購買1台甲基安非他命，
    前後所言已有歧異。且觀諸上游均係直接面對被告李泓叡交
    易，價格應無不同之理，被告李泓叡卻陳稱其買入之價格高
    於董原宏，已屬難信，況被告李泓叡若確實欲自行購入甲基
    安非他命，本應估算自己需求的數量，何需於當日再向被告
    董原宏商借半台之甲基安非他命？又經本院調閱上開Ａ、Ｂ帳
    戶於109年11月間之交易明細（見本院卷第253至263、267至
    269頁），均未見有被告李泓叡所稱當日有以無摺存款各匯2
    萬元、共4萬元之交易紀錄；復經調取被告扣案之手機，經
    當庭檢視該手機內各通訊軟體之內容，亦未發現有被告所稱
    之匯款照片，至其中被告與暱稱「Avril」之對話紀錄中，
    被告雖曾表示於109年11月12、13日有匯款共1萬8千元予「A
    vril」（見本院卷第293頁），但日期、金額均與其所述上
    開內容不合，且依被告接續向「Avril」表示「有單子嗎、
    今天可以收到嗎」等語，亦顯示上開款項係被告購買其他物
    品之款項，與本案實無任何關連，益徵被告李泓叡前揭所為
    其與被告董原宏是團購、合資購買或順便幫忙購買甲基安非
    他命等辯解，顯係推諉卸責之詞，殊無可採。何況證人董原
    宏於原審審理時即已證稱：我對的人從頭到尾就只有李泓叡
    ，我都把錢交給李泓叡，我跟他講要1台甲基安非他命，李
    泓叡就跟我報價，之後就將甲基安非他命給我，我跟李泓叡
    沒有一起買過安非他命，我只有買自己的，我們沒有約過各
    出多少錢，一起去買甲基安非他命等語至明（原審卷一第39
    3、394頁）。且販毒者除非自行製造毒品，或原即持有毒品
    ，否則於買方表達需求時，衡須另尋管道取得，再行交付，
    此為一般人所習知，因此實際交易過程中，買方於表達購買
    需求後，賣方縱然表示順便幫你拿等語，仍合常情，難認購
    買對象已經更易，是被告李泓叡前揭所述其僅係順手幫董原
    宏拿甲基安非他命下來云云，同不足取。
　⒏再就證人董原宏於原審審理時證稱：我之所以會說李泓叡每
    次報價的金額不一樣，不會有人平白無故的北上幫我拿甲基
    安非他命，中間應該有些利潤，是因為有跟李泓叡聊過，因
    為李泓叡之前都跟我報價1台4萬多元，後來李泓叡有來我家
    跟我說他跟上游關係比較好，有比較優惠，我有問李泓叡好
    不好賺，但我沒有問李泓叡賺多少，李泓叡就說還不錯，而
    之後1台3萬8000元，就是有優惠過的價格等語（原審卷一第
    383至385頁）；衡以我國對於販賣毒品之行為科以重刑，不
    論買賣雙方、毒品上下游或其他涉及毒品交易者，為免因任
    何蛛絲馬跡遭檢警查緝，於買賣、交付毒品過程中，通常極
    度小心，且因毒品交易係政府嚴予查緝之違法行為，故使毒
    品買賣轉為隱密進行，進而產生毒品無公定價格、量少價高
    之現象，販賣毒品者往往可從中獲取暴利，且以被告李泓叡
    與董原宏非親非故而論，被告李泓叡實無可能在無任何利益
    之情況下，願意冒著遭檢警緝獲之風險，且花費時間、車資
    ，而特地北上購買甲基安非他命，再返回臺中交予董原宏。
    復徵諸被告李泓叡於查獲當日為警扣得其攜帶要返還給董原
    宏之半台甲基安非他命5包，經警秤重結果毛重共16.16公克
    ，復經送請衛生福利部草屯療養院鑑定結果，總毛重16.31
    公克，檢驗前總淨重14.5559公克，此有扣押物品目錄表、
    衛生福利部草屯療養院109年12月10日草療鑑字第109120010
    3號、109年12月15日草療鑑字第1091200104號鑑驗書附卷為
    憑（偵35531卷第105、233、234頁），均與被告李泓叡實際
    應交付予董原宏之半台17.5公克甲基安非他命有些許落差，
    且有蓄意分裝多袋、藉由袋重虛增重量之情形，亦堪認被告
    李泓叡至少有藉由苛扣毒品數量以營利之情形。職此，被告
    李泓叡確係基於營利意圖，而分別為犯罪事實欄一㈠、㈡所示
    販賣甲基安非他命之犯行，灼然至明。
　㈡被告董原宏所涉犯罪事實欄二㈠、㈡所示部分：　　　
　⒈上揭犯罪事實欄二㈠、㈡所載犯罪事實，業據被告董原宏於偵
    訊、原審及本院審理時均坦承不諱（聲羈738卷第15至20頁
    ，偵333532卷第209、210頁，原審卷一第121至138頁、卷二
    第98至110頁，本院卷第359頁）），核與證人方○○於警詢、
    偵訊中所為證述大致相符（偵35532卷第43至45、51至53、1
    65至168頁，偵7339卷第55、56頁），並有指認犯罪嫌疑人
    紀錄表、犯罪嫌疑人指認表、指認照片真實姓名對照表、被
    告董原宏所傳送前租屋處樓下信箱照片、蒐證照片、被告董
    原宏所用LINE暱稱截圖及其與證人方○○之LINE對話紀錄截圖
    、109年聲搜字第1720號搜索票、搜索扣押筆錄、扣押物品
    目錄表、扣押物品收據、搜索現場照片及扣押物照片等件在
    卷可參（偵35532卷第47至50、55、59至71、73、75至85、8
    7、89至92、93、95、97至100、101、103、105至111頁），
    復有證人方○○佯裝與被告董原宏交易而取得之甲基安非他命
    1包，及被告董原宏所有用來與證人方○○聯絡之iphone手機1
    支（含sim卡1張，IMEI：000000000000000，門號：0000000
    000）扣案可佐，且扣案甲基安非他命1包經警送驗後，檢出
    含有第二級毒品甲基安非他命成分（驗餘淨重0.5128公克）
    ，此有衛生福利部草屯療養院109年12月10日草療鑑字第109
    1200102號鑑驗書附卷為憑（偵35532卷第195至197頁），足
    認被告董原宏上開任意性自白與事實相符，洵堪採論罪科刑
    之依據。
　⒉又被告董原宏於本院準備程序時已坦認具有營利之意圖（本
    院卷第189頁），且依據其所述取得甲基安非他命1台（約35
    公克）之成本為3萬8000元，平均每公克成本約為1085元（
    見本院卷第189頁），則其就犯罪事實欄二㈠、㈡分別以每公
    克2500元、0.5公克1500元之價格販賣甲基安非他命予方○○
    之行為，當均有營利之意圖無訛。
二、刑事偵查技術上所謂之「釣魚偵查」，係指對於原已犯罪或
    具有犯罪故意之人，以設計引誘之方式，使其暴露犯罪事證
    ，而加以逮捕或偵辦而言，此純屬偵查犯罪技巧之範疇，並
    未違反憲法對於基本人權之保障，且於公共利益之維護有其
    必要性存在，故依「釣魚」方式所蒐集之證據資料，原則上
    非無證據能力。而所謂「陷害教唆」，則指行為人原不具犯
    罪之故意，純因司法警察之設計教唆，始萌生犯意，進而實
    行犯罪構成要件之行為者而言，因係以引誘或教唆犯罪之不
    正當手段，使原無犯罪故意之人因而萌生犯意，實行犯罪行
    為，再進而蒐集其犯罪之證據，予以逮捕偵辦，此種誘人犯
    罪之手段顯已違反憲法對於基本人權之保障，且已逾越偵查
    犯罪之必要程度，對於公共利益之維護並無意義，其因此所
    取得之證據資料，應不具有證據能力。又於俗稱「釣魚」或
    「誘捕偵查」之情形，因毒品買者為協助警察辦案佯稱購買
    ，而將販賣者誘出以求人贓俱獲，因其無實際買受之真意，
    且在警察監視之下伺機逮捕，事實上亦不能真正完成買賣，
    則該次行為，僅能論以販賣未遂（最高法院100年度台上字
    第4498號判決意旨參照）。關於犯罪事實欄一㈡所載犯罪事
    實，被告董原宏透過LINE向被告李泓叡表示欲再購買甲基安
    非他命時，被告李泓叡不僅未予拒絕，甚至告知甲基安非他
    命之販售價格乙情，此有其等LINE對話紀錄截圖在卷可稽（
    偵字35531號卷第89至99頁）；另就犯罪事實欄二㈡所載犯罪
    事實，方○○透過LINE向被告董原宏表示欲再購買甲基安非他
    命時，被告董原宏未予拒絕並約定交易之價金、地點，之後
    並向方○○收取款項且將甲基安非他命放置於約定之地點等情
    ，亦有其等LINE對話紀錄截圖存卷為憑（偵字35532號卷第7
    5至85頁）。顯見被告李泓叡、董原宏本已分別具有意圖營
    利而販賣毒品之犯意，非因購毒者之上述提議始惹起其等販
    賣第二級毒品之犯意。則上述如犯罪事實欄一㈡、二㈡所示之
    購毒者，既各係基於配合員警偵辦毒品犯罪之目的，而假意
    與被告李泓叡、董原宏達成交易第二級毒品之約定，以利實
    施誘捕偵查，其等實際上皆無買受毒品之真意，復於員警監
    視下將前來交易之被告李泓叡、董原宏分別逮捕、查獲，致
    其等無法真正完成如犯罪事實欄一㈡、二㈡所示犯行，而均止
    於販賣未遂階段。
三、綜上所陳，被告李泓叡及其辯護人所為上開辯解，均委無足
    取。本案事證已臻明確，被告李泓叡、董原宏前揭犯行均堪
    認定，應依法論科。
參、論罪科刑
一、查甲基安非他命係毒品危害防制條例第2條第2項第2款所列
    管之第二級毒品。核被告李泓叡就犯罪事實欄一㈠所示部分
    ，係犯毒品危害防制條例第4條第2項之販賣第二級毒品罪；
    就犯罪事實欄一㈡所示部分，係犯毒品危害防制條例第4條第
    6項、第2項之販賣第二級毒品未遂罪。被告董原宏就犯罪事
    實欄二㈠所示部分，係犯毒品危害防制條例第4條第2項之販
    賣第二級毒品罪；就犯罪事實欄二㈡所示部分，係犯毒品危
    害防制條例第4條第6項、第2項之販賣第二級毒品未遂罪。
二、又被告李泓叡、董原宏因販賣第二級毒品既、未遂等犯行，
    而持有第二級毒品之低度行為，皆應為販賣之高度行為所吸
    收，不另論罪。
三、被告李泓叡、董原宏各自所犯上開2罪間，均係犯意各別，
    行為互殊，應各自分論併罰。
四、刑之加重、減輕之說明：
　㈠按司法院釋字第775號解釋意旨，闡釋刑法第47條第1項所規
    定行為人受徒刑執行完畢，或一部之執行而赦免後，5年以
    內故意再犯有期徒刑以上之罪，雖為累犯，惟仍應依個案犯
    罪情節，具體審酌行為人犯罪之一切情狀暨所應負擔之罪責
    ，裁量有無加重其刑之必要，避免一律加重致發生過苛或違
    反比例及罪刑相當原則之情形者而言（最高法院109年度台
    上字第3222號刑事判決參照）。查被告李泓叡前因過失傷害
    案件，經臺灣臺中地法院以104年度審交簡字第341號判決判
    處有期徒刑2月確定，又因傷害案件，經同法院以105年度審
    簡字第8號判決判處有期徒刑2月確定，上開案件經同法院以
    105年度聲字第2302號裁定定應執行有期徒刑3月確定，並於
    105年6月30日易科罰金執行完畢等情，業經其於本院審理時
    坦承，並有臺灣高等法院被告前案紀錄表1份附卷可參，其
    於受徒刑之執行完畢後，5年以內故意再犯本案有期徒刑以
    上之罪，為累犯。參酌被告李泓叡前案包含故意犯罪，執行
    完畢後，未能知所警惕，故意再犯本件販賣毒品案件，且其
    於108年間曾分別因販賣第二級毒品未遂犯行，而經臺灣臺
    中地方法院以108年度訴字第3031號判決判處有期徒刑1年確
    定，另經臺灣臺北地方法院以109年度訴字第196號判決判處
    有期徒刑1年2月確定，足徵其並未記取教訓而一犯再犯，前
    案之徒刑執行顯無成效，對於刑罰之反應力顯然薄弱，主觀
    上有特別之惡性，認依刑法第47條第1項之規定加重其刑，
    尚不致使被告所受刑罰超過其所應負擔之罪責，是除法定本
    刑為無期徒刑部分外，均應依刑法第47條第1項之規定，加
    重其刑。又於本院審理時，檢察官已指明被告累犯之證明方
    法，於科刑階段復經提示調查被告李泓叡之全國前案紀錄表
    ，檢察官、被告及辯護人均表示無意見，且依序就此科刑事
    項為辯論，是本院認被告上開犯行論以累犯並裁量應加重其
    刑，尚無違反最高法院刑事大法庭110年度台上大字第5660
    號裁定意旨，併此敘明。
　㈡被告李泓叡就犯罪事實欄一㈡所示部分、被告董原宏就犯罪事
    實欄二㈡所示部分，均已著手於販賣第二級毒品之犯罪，因
    警員實施誘捕偵查致未能發生犯罪之結果而不遂，為障礙未
    遂犯，考量法益尚未受到嚴重之侵害，爰依刑法第25條第2 
    項規定，均按販賣第二級毒品既遂犯之刑減輕之，被告李泓
    叡部分並依法先加後減之。
　㈢又按毒品危害防制條例第17條第2項規定「犯第4條至第8條之
    罪於偵查及歷次審判中均自白者，減輕其刑。」被告董原宏
    就其所涉販賣第二級毒品既、未遂罪，於偵查及審判中均坦
    承不諱，已如上述，是上開2罪均依毒品危害防制條例第17
    條第2項規定減輕其刑。至於被告李泓叡於偵查及原審審判
    中就其所涉販賣第二級毒品既、未遂罪，均否認犯行，雖於
    本院審理時就所涉販賣第二級毒品未遂罪已坦承犯行，仍無
    從適用此項規定減輕其刑。
　㈣第按犯毒品危害防制條例第4條至第8條、第10條或第11條之
    罪，供出毒品來源，因而查獲其他正犯或共犯者，減輕或免
    除其刑，毒品危害防制條例第17條第1項定有明文。所謂「
    因而查獲」之「查獲」係屬偵查機關之權限，而查獲之「屬
    實」與否，則為法院職權認定之事項，應由法院做最後審查
    並決定其真實性。換言之，「查獲」與「屬實」應分別由偵
    查機關及事實審法院分工合作，即對於被告揭發或提供毒品
    來源之重要線索，應交由相對應之偵查機關負責調查核實，
    而法院原則上不問該被舉發案件進行程度如何，應根據偵查
    機關已蒐集之證據綜合判斷有無「因而查獲」之事實，固不
    以偵查結論或法院判決結果作為查獲屬實與否之絕對依據，
    惟倘若偵查機關已說明尚未能查明被告舉發之毒品來源，或
    所查明被告舉發之毒品來源與其所犯同條例第4條至第8條、
    第10條或第11條之罪欠缺因果關係者，為避免拖延訴訟，法
    院自可逕行認定有無「因而查獲」（最高法院109年度台上
    字第3601號判決意旨參照）。且被告之「供出毒品來源」與
    調查或偵查犯罪之公務員對之發動調查或偵查並進而破獲之
    間，論理上須具有先後且相當之因果關係及必要之關聯性，
    始足當之（最高法院108年度台上字第3669號判決意旨參照
    ）。經查：
　⒈被告李泓叡就其所涉販賣第二級毒品既、未遂罪，雖於本案
    偵審期間供稱其毒品來源為案外人游鈺民、丁欷（偵35531
    卷第251至253頁，原審卷一第135頁），然經原審函詢臺灣
    臺中地方檢察署有無因被告李泓叡供出毒品來源，而查獲其
    他正犯或共犯之情形，該署函覆稱「被告李泓叡之部分則無
    查獲其他正犯或共犯」等語，有該署110年8月25日函在卷可
    稽（本院訴字卷一第155頁）；且臺中市政府警察局第五分
    局110年9月7日函所檢附偵查佐出具之職務報告中，亦載明
    「經查游男、丁女（即案外人游鈺民、丁欷）居無定所，名
    下又無交通工具可掌握行蹤，且游男現為臺灣新北地方檢察
    署於110年7月28日發布之毒品危害防制條例通緝犯，另李嫌
    （即被告李泓叡）為警查獲後拒絕配合誘捕，故職無法查獲
    李嫌上手到案。」等語（原審卷一第241、243頁），而參被
    告李泓叡於偵訊時並稱希望不要與案外人游鈺民、丁欷對質
    等語（偵35531卷第269頁）。準此，被告李泓叡指稱案外人
    游鈺民、丁欷為其毒品來源後，既拒絕配合檢警偵辦，而檢
    警依照被告李泓叡所提供之有限資訊調查後，並未查得被告
    李泓叡本案所涉販賣第二級毒品既、未遂犯行之毒品來源，
    是均無毒品危害防制條例第17條第1項規定之適用。
　⒉被告董原宏於本案偵審期間固表示被告李泓叡乃其本案犯行
    之毒品來源，而原審函詢臺灣臺中地方檢察署有無因被告董
    原宏供出毒品來源，而查獲其他正犯或共犯之情形，該署函
    覆稱「因被告董原宏之供述而查獲其毒品來源為被告李泓叡
    」等語，有該署110年8月25日函在卷可稽（原審卷一第155
    頁）。惟被告李泓叡如犯罪事實欄一㈠所載販賣甲基安非他
    命予被告董原宏之時間為109年11月16日，被告董原宏如犯
    罪事實欄二㈠所載販賣甲基安非他命予方○○之時間為109年11
    月4日，早於其向被告李泓叡購買甲基安非他命之時間，故
    尚難證明被告董原宏此次犯行之毒品來源係被告李泓叡，參
    照上開說明，此部分自難依毒品危害防制條例第17條第1項
    規定減輕被告董原宏之刑，被告董原宏及其辯護人主張就被
    告董原宏此部分犯行，亦應適用上開規定減輕其刑乙節，尚
    不可採。又被告董原宏於犯罪事實欄二㈡所示時間為警查獲
    後，供出其毒品來源為被告李泓叡並配合警方而查獲被告李
    泓叡，已如前述，是就被告董原宏此部分販賣第二級毒品未
    遂犯行，爰依毒品危害防制條例第17條第1項規定遞減輕其
    刑（依刑法第66條之規定，得減至3分之2）。
　㈤再按犯罪之情狀顯可憫恕，認科以最低度刑仍嫌過重者，得
    酌量減輕其刑，刑法第59條固有明定。惟此酌量減輕其刑，
    必須犯罪另有特殊之原因與環境，在客觀上足以引起一般同
    情，縱宣告法定最低度刑，猶嫌過重者，始有其適用。查毒
    品戕害國人健康，且嚴重影響社會治安，故政府立法嚴禁製
    造毒品，並以高度刑罰來遏止毒品氾濫之問題，此亦為被告
    2人所明知，其等竟無視國家對於杜絕毒品危害之禁令而仍
    為前揭犯行，害人害己，嚴重戕害國民健康、影響社會風氣
    ，尤以就犯罪事實欄一㈠所示部分，被告李泓叡販賣甲基安
    非他命予被告董原宏之數量高達35公克，而所收取之3萬700
    0元購毒價款亦非甚微，堪認被告李泓叡犯行所生危害非輕
    ；何況被告李泓叡於108年間另犯2件販賣第二級毒品未遂罪
    ，業如前述，足徵被告李泓叡並未記取教訓而一犯再犯，且
    由本案過程觀之，被告李泓叡亦無任何不得已而為之情由。
    被告董原宏販賣之數量固然較被告李泓叡為少，然其於108
    年間亦曾因販賣第二級毒品未遂犯行，而經臺灣臺中地方法
    院以109年度原訴字第84號判決判處有期徒刑1年確定，此有
    臺灣高等法院被告前案紀錄表附卷為憑，亦堪認被告董原宏
    並未記取教訓而一犯再犯，且其所犯販賣第二級毒品罪，經
    依毒品危害防制條例第17條第2項規定減輕，所犯販賣第二
    級毒品未遂罪，經依毒品危害防制條例第17條第1、2項、刑
    法第25條第2項規定遞減其刑後，依一般國民社會感情，對
    照其可判處之刑度，亦難認情輕法重之處。從而，本院認為
    被告2人之犯罪情狀，均無顯可憫恕之情，在客觀上不足以
    引起一般人同情，就被告2人所涉販賣第二級毒品既、未遂
    犯行，均不宜再依刑法第59條規定酌減其刑。是被告2人及
    其等辯護人具狀表示：請法院依刑法第59條，審酌被告2人
    家庭經濟狀況及本案犯罪情節輕微，客觀上足以引起一般同
    情，宣告法定最低度刑刑猶嫌過重，給予從輕量刑等語，均
    難憑採。
肆、本院之判斷
一、上訴駁回部分
　㈠原審認被告李泓叡附表編號1及被告董原宏附表編號3、4部分
    ，均事證明確，適用刑事訴訟法第299條第1項前段，毒品危
    害防制條例第4條第2項、第6項、第17條第2項、第1項、第1
    8條第1項前段、第19條第1項，刑法第11條、第47條第1項、
    第25條第2項、第51條第5款、第38條之1第1項前段、第3項
    等規定，並以行為人之責任為基礎，審酌被告2人當知毒癮
    甚難戒除，竟無視於國家防制毒品危害之禁令，而為本案販
    賣第二級毒品既、未遂犯行，其等所為對我國社會安寧秩序
    及國人身體健康之危害至鉅，且有滋生其他犯罪之可能，所
    為誠屬不該；並考量被告2人均曾因販賣第二級毒品犯行，
    經法院判決確定，該等案件之前科雖未使本案構成累犯，惟
    已難與從未接受司法制裁之初犯相提並論，且被告2人均另
    有其餘不法犯行經論罪科刑之情，難認素行良好，有臺灣高
    等法院被告前案紀錄表附卷為憑；兼衡被告2人自述之智識
    程度、生活狀況（原審卷二第109頁），暨其等犯罪之動機
    、目的、手段、販賣毒品之次數、販售價格等一切情狀，分
    別量處如附表編號1、3、4所示之刑，並審諸被告董原宏犯
    罪手法、侵害法益之異同，定被告董原宏應執行有期徒刑5
    年6月。暨認被告李泓叡為警扣得之5包甲基安非他命（檢驗
    前總淨重14.5559公克）、被告董原宏為警扣得欲販賣給方○
    ○之甲基安非他命1包（驗於淨重0.5128公克），應依毒品危
    害防制條例第18條第1項前段規定，各於附表編號1、4主文
    項下諭知均沒收銷燬；被告李泓叡就其所涉販賣第二級毒品
    犯行，係以其所有遭警扣案之iphone手機1支（含sim卡1張
    ，IMEI：000000000000000）與董原宏聯絡，及被告董原宏
    就其所涉販賣第二級毒品既、未遂犯行，係以其所有遭警扣
    案之iphone手機1支（含sim卡1張，IMEI：000000000000000
    ，門號：0000000000）與方○○聯繫，是上開行動電話應依毒
    品危害防制條例第19條第1項規定，不問屬於犯罪行為人與
    否，分別於其等所犯各罪主文項下均宣告沒收；被告李泓叡
    就其所涉販賣第二級毒品罪部分，犯罪所得為3萬7000元，
    被告董原宏就其所涉販賣第二級毒品罪部分，犯罪所得為25
    00元，且該等款項均未扣案，應依刑法第38條之1第1項前段
    規定，於附表編號1、3主文項下分別宣告沒收，復依同條第
    3項規定，諭知於全部或一部不能沒收或不宜執行沒收時，
    均追徵其價額。經核所為認事用法均無違誤，量刑亦均屬妥
    適。至原判決就被告李泓叡部分裁量不依刑法第47條第1項
    之規定加重其刑，雖有欠周延之處，惟原判決既已將被告李
    泓叡上述足以構成累犯之前科，列為刑法第57條之量刑因子
    ，而於決定被告李泓叡刑期長短時具體予以審酌，且適度反
    映於原判決之量刑上，並非全然固守法定最低本刑而未予加
    重，此一量刑結論幾與本案適用累犯規定予以加重其刑無異
    。是以原判決就累犯規定之適用雖有瑕疵，惟與判決認定之
    犯罪事實及量刑結論均不生影響，基於無害瑕疵審查原則，
    即不構成撤銷原判決之理由（最高法院110年度台上字第566
    0號判決意旨參照），附此敘明。
  ㈡被告李泓叡上訴意旨略以：被告現年30歲許，正值青春年華
    ，未來前程尚待開展，若定以過重之刑度，則欲使被告一再
    思考、反省過去所犯販賣毒品之行為，可能隨著長期刑之執
    行，等比例地大幅下跌 ，且待被告由監所假釋或執行期滿
    出監後，被告青壯年時期均在監獄中服刑，勢必難以回歸社
    會，對於社會的警示、教化，亦無功效，另參以被告所犯當
    時，僅係協助幫忙購買本案毒品第一次數量僅有14.5559公
    克、第二次交付未遂，未賺取分毫，應認犯罪情節輕微；何
    況，被告經此偵審程序業已知所警惕，日後勢必自律自制，
    敦品勵行，足認被告犯後悔意態度甚佳，不應僅否認犯罪事
    實而據以加重量刑；原審就被告所定刑期超過10年，未考量
    被告之人格特性與傾向、施以矯正之必要性等，顯然有悖於
    罪刑相當原則及比例原則，請求撤銷原審判決之刑，另為較
    輕之刑，以鼓勵被告自新。被告董原宏上訴意旨略以：被告
    係因一時短於思慮致罹刑典，然就其所犯均坦承犯行，積極
    配合偵查及審判程序，深具悔意，經此一事已深知不應心存
    僥倖以身試法，痛改前非，相信經此偵、審程序及科刑之教
    訓，當知所警惕，表示絕不再犯，衡其犯後態度良好，應依
    刑法第59條予以酌減其刑，原審未依刑法第59條規定酌減其
    刑，致量刑失其平衡，自非允當；另犯罪事實二㈡部分，被
    告有供出毒品來源李泓叡，積極配合偵查，協助緝捕上手到
    案，亦應依毒品危害防制條例第17條第1項規定減輕其刑等
    語。經查：
  ⒈被告董原宏關於犯罪事實欄二㈠部分，尚難適用毒品危害防制
    條例第17條第1項規定減輕其刑，及被告2人均無適用刑法第
    59條規定酌減其刑之餘地，業據本院於上開參之四㈣、㈤說明
    ，被告2人上訴意旨仍請求依上開規定減刑，並不足採。
　⒉次按刑罰之量定，屬法院自由裁量之職權行使，應審酌刑法
    第57條所列各款事由及一切情狀，為酌量輕重之標準，並非
    漫無限制；量刑輕重係屬事實審法院得依職權自由裁量之事
    項，苟已斟酌刑法第57條各款所列情狀而未逾越法定刑度，
    不得遽指為違法；且在同一犯罪事實與情節，如別無其他加
    重或減輕之原因，下級審量定之刑，亦無過重或失輕之不當
    情形，則上級審法院對下級審法院之職權行使，原則上應予
    尊重（最高法院72年度台上字第6696號、75年度台上字第70
    33號判決意旨參照）。查原審就被告2人所犯上開罪名，已
    參酌上開理由，並具體斟酌刑法第57條各款所列情形，且未
    逾法定刑之範圍，復未濫用自由裁量之權限，亦與罪刑相當
    原則、比例原則無違，要無輕重失衡或偏執一端之情形，量
    刑尚屬妥適，且被告2人所提上開事由，均不足以動搖原審
    之量刑基礎。是被告2人仍執前詞提起上訴，均無理由，應
    予駁回其等此部分之上訴。
二、撤銷改判部分
  ㈠原審法院就被告李泓叡附表編號2部分，認罪證明確，而予依
    法論科，固非無見。惟查，被告李泓叡對於此部分於本院審
    理時已坦承犯行，具有悔意，原審未及審酌及此，將此部分
    據為對於被告李泓叡有利之量刑參考，尚有未洽。被告李泓
    叡上訴主張原判決量刑過重並請求依刑法第59條規定酌減其
    刑，雖無理由，然仍應由本院將上開部分撤銷改判，而原審
    就被告李泓叡所定應執行刑，亦失所依附，應予一併撤銷之
    。
　㈡量刑審酌：爰依前述肆之一㈠之標準予以審酌，並考量被告李
    泓叡已於本院審理時坦承此部分犯行，尚具悔意，量處被告
    李泓叡如附表編號2所示之刑。又衡酌被告李泓叡所犯各罪
    之類型、侵害法益均相同，行為態樣、手段亦相似，對法益
    侵害之加重效應非大，刑罰邊際效應隨刑期而遞減及行為人
    所生痛苦程度隨刑期而遞增之情形，行為人復歸社會之可能
    性等，並考量被告販賣毒品次數2次，時間相距不久，倘就
    其刑度予以實質累加，尚與現代刑事政策及刑罰之社會功能
    不符等情，且盱衡被告所犯之法律之目的、違反之嚴重性及
    貫徹刑法量刑公平正義理念，爰定其應執行之刑如主文欄第
    4項所示。
　㈢沒收部分：被告李泓叡係以其所有遭警扣案之iphone手機1支
    （含sim卡1張，IMEI：000000000000000）與被告董原宏聯
    絡，而為附表編號2之犯行，業經被告李泓叡供承在卷，應
    依毒品危害防制條例第19條第1項規定，不問屬於犯罪行為
    人與否，宣告沒收。至被告李泓叡雖尚有電子磅秤1個為警
    扣案，然據被告李泓叡供稱：電子磅秤是我買毒品時用的，
    怕被別人騙等語，佐以卷內並無事證足認被告李泓叡有以該
    等物品供作本案犯行使用，抑或預備作為將來販賣毒品所使
    用之工具，自均無從於本案諭知沒收。另就被告李泓叡所犯
    此次犯行，係因警員實施誘捕偵查而遭查獲，並無完成毒品
    交易之情形，且由卷內事證無法認定其等有因此部分犯行獲
    得不法報酬，即均無從宣告沒收犯罪所得。
據上論結，應依刑事訴訟法第368條、第369條第1項前段、第364
條、第299條第1項前段，毒品危害防制條例第4條第2項、第6項
、第19條第1項，刑法第11條、第47條第1項、第25條第2項、第5
1條第5款，判決如主文。
本案經檢察官張富鈞提起公訴，檢察官李芳瑜到庭執行職務。
中　　華　　民　　國　　111 　年　　10　　月　　11　　日
            刑事第九庭   審判長法　官　紀  文  勝
                               法　官  姚  勳  昌
                               法　官  紀  佳  良 
以上正本證明與原本無異。
如不服本判決應於收受送達後20日內向本院提出上訴書狀，其未
敘述上訴理由者，並得於提起上訴後20日內向本院補提理由書狀
（均須按他造當事人之人數附繕本）「切勿逕送上級法院」。因
疫情而遲誤不變期間，得向法院聲請回復原狀。 

                               書記官  洪  鴻  權 
　　　　　　　　　　　　　　　 
中　　華　　民　　國　　111 　年　　10　　月　　11　　日
附表：
編號 犯罪事實 主文 1 犯罪事實欄一㈠ 李泓叡犯販賣第二級毒品罪，累犯，處有徒刑拾年陸月。扣案之第二級毒品甲基安非他命伍包（檢驗前總淨重壹拾肆點伍伍伍玖公克），均沒收銷燬之。扣案之iphone手機壹支（含sim 卡壹張，IMEI ：000000000000000），沒收；未扣案之犯罪所得新臺幣參萬柒仟元沒收，於全部或一部不能沒收或不宜執行沒收時，追徵其價額。 2 犯罪事實欄一㈡ 李泓叡犯販賣第二級毒品未遂罪，累犯，處有徒刑伍年貳月。扣案之iphone手機壹支（含sim卡壹張，IMEI ：000000000000000），沒收。 3 犯罪事實欄二㈠ 董原宏犯販賣第二級毒品罪，處有徒刑伍年參月。扣案之iphone手機壹支（含sim 卡壹張，IMEI：000000000000000 ，門號：0000000000 ），沒收；未扣案之犯罪所得新臺幣貳仟伍佰元沒收，於全部或一部不能沒收或不宜執行沒收時，追徵其價額。 4 犯罪事實欄二㈡ 董原宏犯販賣第二級毒品未遂罪，處有徒刑壹年貳月。扣案之第二級毒品甲基安非他命壹包（驗餘淨重零點伍壹貳捌公克），沒收銷燬之。扣案之iphone手機壹支（含sim 卡壹張，IMEI：000000000000000 ，門號：0000000000 ），沒收。